【裁判字號】    97,台上,5605
【裁判日期】    971106
【裁判案由】    違反毒品危害防制條例
【裁判全文】
最高法院刑事判決            九十七年度台上字第五六０五號
上  訴  人  甲○○
上列上訴人因違反毒品危害防制條例案件，不服台灣高等法院台
中分院中華民國九十七年八月二十二日第二審判決（九十七年度
上訴字第一九六二號，起訴案號：台灣台中地方法院檢察署九十
六年度毒偵字第五九四七號），提起上訴，本院判決如下：
    主  文
上訴駁回。
    理  由
按刑事訴訟法第三百七十七條規定：上訴於第三審法院，非以判
決違背法令為理由，不得為之；是提起第三審上訴，應以原判決
違背法令為理由，係屬法定要件。如果上訴理由書狀並未依據卷
內訴訟資料具體指摘原判決不適用何種法則或如何適用不當，或
所指摘原判決違法情事，顯與法律規定得為第三審上訴理由之違
法情形不相適合時，均應認其上訴為違背法律上之程式，予以駁
回。原判決以不服地方法院之第一審判決而上訴者，應向管轄第
二審之高等法院為之。上訴書狀應敘述具體理由。上訴書狀未敘
述上訴理由者，應於上訴期間屆滿後二十日內補提理由書於原審
法院。逾期未補提者，原審法院應定期間先命補正。第二審法院
認為上訴書狀未敘述理由或上訴有第三百六十二條前段之情形者
，應以判決駁回之。刑事訴訟法第三百六十一條、第三百六十七
條前段分別定有明文。是不服第一審判決而上訴者，須提出上訴
書狀，並應敘述具體理由，為上訴必備之程式，若所提出之書狀
未敘述上訴理由，或僅曾以言詞陳述上訴理由者，均應於上訴期
間屆滿後二十日內補提理由書於第一審法院。第一審法院經形式
審查，認逾期未補提上訴理由者，應定期間先命補正；逾期未補
正者，為上訴不合法律上之程式，應以裁定駁回。倘已提出上訴
理由，但所提非屬具體理由者，則由第二審法院以上訴不合法律
上之程式，判決駁回。所謂「具體理由」，必係依據卷內既有訴
訟資料或提出新事證，指摘或表明第一審判決有何採證認事、用
法或量刑等足以影響判決本旨之不當或違法，而構成應予撤銷之
具體事由，始克當之。本件上訴人甲○○不服第一審論其以施用
第一級毒品及施用第二級毒品二罪刑（均累犯，分處有期徒刑十
月及五月，定應執行刑為一年）之判決，於民國九十七年七月十
六日提起上訴，其上訴狀記載之上訴理由僅略稱上訴人已坦承犯
罪，並有悔改之心，請求從輕量刑云云，並未依卷內既有訴訟資
料或提出新事證，具體指摘或表明第一審判決有何採證認事、用
法或量刑等足以影響判決本旨之不當或違法，而構成應予撤銷之
具體事由，自非上訴之具體理由，原審因認上訴人在第二審之上
訴不合法律上之程式，而判決駁回其上訴，經核並無違誤。上訴
意旨就施用第一級毒品部分（施用第二級毒品部分，因不得上訴
第三審另經原審法院裁定駁回上訴），並未具體指摘原判決認上
訴人對第一審判決提起上訴所記載之理由，非屬具體之上訴理由
，有何違背法令之情形，徒以上訴人感染重疾，身心受創，其年
邁雙親日夜盼望上訴人早歸，上訴人思親情切云云，請求撤銷原
判決從輕量刑，均非依據卷內資料為具體指摘之合法上訴第三審
理由。應認上訴人對於施用第一級毒品部分之上訴違背法律上之
程式，予以駁回。
據上論結，應依刑事訴訟法第三百九十五條前段，判決如主文。
中    華    民    國  九十七  年   十一   月    六    日
                      最高法院刑事第九庭
                          審判長法官  洪  文  章
                                法官  王  居  財
                                法官  郭  毓  洲
                                法官  黃  梅  月
                                法官  邱  同  印
      本件正本證明與原本無異
                                      書  記  官
中    華    民    國  九十七  年   十一   月   十一   日
                                                      Ｅ


司法院資訊處製作；財團法人民間司法改革基金會備份。
